臺灣臺南地方法院刑事判決　　　　　　　　　　　　九十一年度易字第一二二號
　　公　訴　人　臺灣台南地方法院檢察署檢察官
　　被　　　告　甲○○
右列被告因賭博案件，經檢察官提起公訴（九十一年度偵字第八二六六號），本院判
決如左：
    主  文
甲○○共同以賭博為常業，處有期徒刑參月，有期徒刑如易科罰金，以佰元折算壹
日。緩刑貳年。扣案如附表一、二所示之物均沒收。
    事  實
一、緣甲○○自民國九十一年六月間起，以每月新臺幣（以下同）二萬五千元之薪資
    受僱於丁○○（業經審結），而於址設臺南市○區○○路三段一八六號「華城電
    子遊戲場」擔任為開分員工作，工作內容為開洗分及兌換寄分卡之工作，丁○○
    並另其雇用乙○○（業經審結）為店長，負責現場之管理工作，戊○○（業經審
    結）則為址設臺南市○區○○路三段一八八號「菁龍檳榔攤」之負責人，其等四
    人共同基於營利意圖之犯意聯絡，自九十一年六月間起，在上址「華城電子遊戲
    場」之公眾得出入之場所，擺設如附表一所示之賭博性電動機具共計四十四台（
    均含ＩＣ板，ＩＣ板共計四十五片）供不特定人押注把玩，上開電動機具均係以
    十元硬幣兌換代幣一枚投入機具中，依一比一、一比五、一比十及一比三十不等
    之比例開分之方式把玩，押中均可贏得倍數不等之分數，如未押中則所下注分數
    全歸機檯所得。俟押注完畢洗分後，所餘分數可以一定比例兌換寄分卡後，再前
    往戊○○上址檳榔攤內，兌換同比例之現金，倘未押中分數，則所下賭注均歸丁○○贏取，並恃此收入為主要生活之資，甲○○則以領取上開薪資賴以維生，而
    以之為常業。嗣於九十一年八月七日晚間十一時三十分許，適有丙○○於把玩「
    水果盤」（比例為一比三十）押注得分三萬六千分，而向甲○○兌得寄分卡後，
    至戊○○上址檳榔攤以七張一百枚（代表一千分，以下以此類推）之寄分卡兌換
    現金七千元之際，為警當場查獲，並在戊○○上址檳榔攤內扣得如附表二所示十
    枚之寄分卡九張、五十枚之寄分卡二張及一百枚之寄分卡九張暨賭資七千元，另
    前往上址「華城電子遊戲場」扣得如附表一所示之賭博性電動機具（均含ＩＣ板
    ）四十四台，始知上情。
二、案經台南市警察局第四分分局報請台灣台南地方法院檢察署檢察官偵查起訴。
    理  由
一、訊據被告甲○○固不否認有於右開時地以月薪二萬五千元之薪資受僱於共同被告
    丁○○，擔任開分員之工作，惟矢口否認有上開犯行，辯稱沒有金錢交易，並無
    賭博行為云云。惟查：
(一)、共同被告即賭客丙○○稱係因把玩電動機具沒錢回嘉義始向共同被告戊○○兌換
    現金云云，惟如計劃回家，一般人均會留用足額金錢以不至返家無著，又共同被
    告丙○○除嘉義市戶籍地住處外，另在臺南市有現住地，為共同被告丙○○供稱
    在卷，核與共同被告戊○○所供相符。被告丙○○果無金錢回家，則返回臺南市
    住處即可，是被告丙○○上開辯詞顯不合常理。又據被告丙○○於警詢及檢察
    官初訊時均供稱兌換現金後，待返回臺南後再將寄分卡換回云云，惟被告戊○○
    於檢察官偵查中供陳被告丙○○並未作如此表示，且於案發後仍有見到被告丙○○，被告丙○○亦未向渠贖回上開寄分卡等語，二人所陳互核顯有矛盾，應係臨
    訟卸責之詞。被告戊○○供陳係因被告丙○○之要求，又渠亦有在上開遊戲場
    把玩電動機具，始向被告丙○○購買上開寄分卡，惟查獲當天在被告戊○○上址
    檳榔攤內，亦另查獲上開遊戲場之十枚之寄分卡九張、五十枚之寄分卡二張及一
    百枚之寄分卡九張，則被告戊○○是否確有向被告丙○○買受上開寄分卡之必要
    ，即非無疑。又縱要買受，是否有足額全數買受之需，衡情實難想像，因被告丙○○縱欲回嘉義住處，亦不須花用至七千元之數額等情，認共同被告二人上開所
    辯，均無足採，故共同被告丙○○得以持共同被告李永和所發行之寄分卡向共同
    被告戊○○兌換現金之事實，應堪認定。共同被告丁○○與被戊○○並無何關
    係，扣案之積分卡更除可於共同被告丁○○所經營之華城電子遊戲場內把玩電動
    機具外，並無任何財產價值，而賭客竟可持共同被告李永和所發行之寄分卡向共
    同被告戊○○兌換現金，足證共同被告林、黃二人已事先為可持寄分卡兌換現金
    之約定，並以此避免於店內兌換現金時經警查獲。從而共同被告丁○○經營上開
    「華城電子遊戲場」，而以如附表一所示之賭博機具，與至遊戲場內之賭客對賭
    ，賭客得以贏得分數向被告甲○○兌換積分卡，再持積分卡向共同被告戊○○經
    營之檳榔攤兌回現金，以此方式經營賭博性電動玩具之事實，應堪認定。
(二)、另被告甲○○於右開時地以月薪二萬五千元之薪資受僱於共同被告丁○○，擔任
    開分員之工作，工作內容復為開洗分及兌換寄分卡之工作，是其與共同被告丁○○、乙○○、戊○○有犯意聯絡及行為分擔，並參與構成要件之行為，要為共同
    正犯，其並向共同被告丁○○領取薪資，而以之為常業，灼然甚明。此外復有扣
    案之一百枚之寄分卡十六張、十枚之寄分卡九張、五十枚之寄分卡二張及賭資七
    千元暨附表所示之賭博性電動機具（均含ＩＣ板）四十四台可資佐憑。本案事證
    明確，被告甲○○之犯行，洵堪認定，應依法論科。
二、核被告甲○○所為，係犯刑法第二百六十七條之以賭博為常業罪。其與共同被告
    丁○○、乙○○、戊○○之賭博犯行間，有犯意聯絡及行為分擔，為共同正犯。
    爰審酌被告甲○○僅受僱於丁○○擔任開分員工作、其所得之利益及犯罪後之態
    度等一切情狀，量處如主文所示之刑，並諭知易科罰金之折算標準，以資懲儆。
    又被告前未曾受有期徒刑以上刑之宣告，有台灣高等法院被告全國前案紀錄表在
    卷可憑，其經此教訓後，應知所警惕，信無再犯之虞，本院因認所宣告之刑以暫
    不執行為適當，併諭知緩刑二年，以勵自新。又扣案如附表一所示之賭博性電動
    機具為當場賭博之器具，至附表二所示之積分卡則為共同被告丁○○所有供犯罪
    所用之物，已據丁○○供承在卷，是為共犯共同犯罪所用之物，爰依序依刑法第
    二百六十六條第二項及同法第三十八條第一項第二款之規定宣告沒收。
據上論斷，應依刑事訴訟法第二百九十九條第一項前段，刑法第二十八條、第二百六
十六條第二項、第二百六十七條、第七十四條第一款、第三十八條第一項第二款、第
四十一條第一項前段，罰金罰鍰提高標準條例第一條前段、第二條，判決如主文。
中    華    民    國      九十一      年     十一      月    二十八     日
                                    臺灣臺南地方法院刑事第二庭
                                              法  官  鄧希賢
右正本證明與原本無異。
如不服本判決，應於判決送達後十日內，向本院提出上訴狀。
                                              書記官  汪維屏
中    華    民    國      九十一      年     十一      月    二十八     日
附表一：
┌──┬────────┬─────────────────┐
│編號│    品名        │    數量                          │
├──┼────────┼─────────────────┤
│１  │    水果盤      │    九台                          │
├──┼────────┼─────────────────┤
│２  │    霹靂楚漢│    二台                          │
├──┼────────┼─────────────────┤
│３  │    滿貫大亨    │    六台                          │
├──┼────────┼─────────────────┤
│４  │    黃金夜總會  │    二台                          │
├──┼────────┼─────────────────┤
│５  │    皇冠列車    │    一台                          │
├──┼────────┼─────────────────┤
│６  │    金蘋果      │    三台                          │
├──┼────────┼─────────────────┤
│７  │    東方之珠    │    三台                          │
├──┼────────┼─────────────────┤
│８  │    賽馬        │    一台（二人座，ＩＣ板二塊）    │
├──┼────────┼─────────────────┤
│９  │    賽艇        │    二台                          │
├──┼────────┼─────────────────┤
│１０│    滿天星      │    一台                          │
├──┼────────┼─────────────────┤
│１１│    將王        │    十二台                        │
├──┼────────┼─────────────────┤
│１２│    金傑克      │    一台                          │
├──┼────────┼─────────────────┤
│１３│    皇冠迷十三  │    一台                          │
├──┼────────┴─────────────────┤
│共計│四十四台（共計ＩＣ板四十五片）                      │
└──┴──────────────────────────┘
附表二、
┌──┬────────┬─────────────────┐
│編號│    品名        │    數量                          │
├──┼────────┼─────────────────┤
│１  │十枚寄分卡      │    九張                          │
├──┼────────┼─────────────────┤
│２  │五十枚寄分卡    │    二張                          │
├──┼────────┼─────────────────┤
│３  │一百枚寄分卡    │    九張                          │
└──┴────────┴─────────────────┘
附錄所犯法條：
刑法第二百六十六條：
在公共場所或公眾得出入之場所賭博財物者，處一千元以下罰金。但以供人暫時娛樂
之物為賭者，不在此限。
當場賭博之器具與在賭檯或兌換籌碼處之財物，不問屬於犯人與否，沒收之。
刑法第二百六十七條：
以賭博為常業者，處二年以下有期徒刑，得併科一千元以下罰金。
